【裁判字號】    97,訴,1534
【裁判日期】    970710
【裁判案由】    違反毒品危害防制條例
【裁判全文】
臺灣彰化地方法院刑事判決              97年度訴字第1534號
公  訴  人  臺灣彰化地方法院檢察署檢察官
被      告  甲○○
上列被告因違反毒品危害防制條例案件，經檢察官提起公訴（97
年度毒偵字第1795號），本院依簡式審判程序，判決如下：
    主       文
甲○○施用第一級毒品，累犯，處有期徒刑玖月。又施用第一級
毒品，累犯，處有期徒刑玖月。應執行有期徒刑壹年肆月。
    犯 罪 事 實
一、甲○○前因施用毒品案件，經臺灣臺中地方法院以92年度毒
    聲字第1240號裁定送勒戒處所觀察、勒戒後，認無繼續施用
    毒品之傾向，於民國92年5月29日執行完畢釋放，並由臺灣
    臺中地方法院檢察署檢察官以92年度毒偵字第1401號為不起
    訴處分確定。又於93年間，因連續施用第一級毒品案件，經
    臺灣高等法院臺中分院以93年度上訴字第775號判決判處有
    期徒刑8月確定；因連續施用第一級毒品案件，經本院以93
    年度訴字第1330號判決判處有期徒刑9月確定，經送監接續
    執行，於94年7月20日縮短刑期假釋付保護管束出監，又因
    連續施用第一級毒品案件、施用第二級毒品案件，經本院以
    94年度訴字第1606號判決分別判處有期徒刑1年、3月，應執
    行有期徒刑1年2月確定；因連續施用第一級毒品案件，經臺
    灣臺中地方法院以94年度訴字第3951號判決判處有期徒刑10
    月確定，經與前開假釋撤銷後之殘刑5月5日送監接續執行，
    後上開分別確定之數罪，嗣經臺灣臺中地方法院以96年度聲
    減字第2535號裁定分別減刑為有期徒刑有期徒刑6月，如易
    科罰金，以新臺幣900元折算1日、有期徒刑1月15日，如易
    科罰金，以新臺幣900元折算1日、有期徒刑5月，如易科罰
    金以新臺幣900元折算1日，前二罪應執行有期徒刑7月，如
    易科罰金，以新臺幣900元折算1日確定，並於96年11月25日
    縮刑期滿執行完畢。詎其仍不知悔改，於前開觀察勒戒執行
    完畢釋放後5年內，分別基於施用第一級毒品海洛因之犯意
    ，先後於97年2月15日晚上7、8時許及97年4月4日晚上8時許
    ，在其位於彰化縣鹿港鎮溝墘里棋盤巷73號住所處，以將第
    一級毒品海洛因加水稀釋後置放於注射針筒中，注射於手臂
    之方式，施用第一級毒品海洛因各1次。嗣為警查獲，始知
    悉上情。
二、案經彰化縣警察局鹿港、和美分局報請臺灣彰化地方法院檢
    察署檢察官偵查起訴，本院認有刑事訴訟法第273條之1第1
    項之情形，而改依簡式審判程序審理。
    理  由
一、按除被告所犯為死刑、無期徒刑、最輕本刑為3年以上有期
    徒刑之罪或高等法院管轄第1審案件者外，於刑事訴訟法第
    273 條第1項程序進行中，被告先就被訴事實為有罪之陳述
    時，審判長得告知被告簡式審判程序之旨，並聽取當事人、
    代理人、辯護人及輔佐人之意見後，裁定進行簡式審判程序
    ；除簡式審判程序及簡易程序案件外，第1審應行合議審判
    ，刑事訴訟法第273條之1第1項、第284條之1分別定有明文
    。本件被告甲○○所犯係死刑、無期徒刑、最輕本刑為3年
    以上有期徒刑或高等法院管轄第1審案件以外之罪，並於本
    院行準備程序時就被訴事實為有罪之陳述，本院合議庭依前
    揭規定，經評議結果，裁定改由受命法官獨任行簡式審判程
    序，先予敘明。
二、上揭事實，業據被告甲○○迭於警詢、偵訊中及本院行準備
    程序與審理時均坦承不諱，且其先後於97年2月18日及97年4
    月7日為警查獲時所採取之尿液，經送鑑驗結果，確均呈可
    待因、嗎啡陽性反應，此有應受尿液採驗人尿液檢體採集送
    驗紀錄表2紙及詮昕科技股份有限公司97年3月4日、97年4月
    21日所出具之濫用藥物尿液檢驗報告共2紙附卷可稽，應認
    被告之自白應與事實相符，洵堪採信。再查，被告前因施用
    毒品案件，經臺灣臺中地方法院以92年度毒聲字第1240號裁
    定送勒戒處所觀察、勒戒後，認無繼續施用毒品之傾向，於
    92年5月29日執行完畢釋放，並由臺灣臺中地方法院檢察署
    檢察官以92年度毒偵字第1401號為不起訴處分確定等情，有
    臺灣高等法院被告前案紀錄表及臺灣彰化地方法院檢察署刑
    案資料查註紀錄表各1份在卷足憑，被告顯係於受觀察勒戒
    執行完畢釋放後，5年內再犯毒品危害防制條例第10條第1項
    之罪，依同條例第23條第2項規定，應依法論科。綜上所述
    ，本件犯罪事證明確，被告前開犯行洵堪認定。
三、核被告2次所為，均係犯毒品危害防制條例第10條第1項之施
    用第一級毒品罪。被告為施用毒品而持有第一級毒品，其持
    有之低度行為應為施用之高度行為所吸收，均不另論罪。又
    被告上開2次施用海洛因之犯行，因犯意各別，且行為時、
    空非屬緊密，應予分論併罰。再查，被告前因連續施用第一
    級毒品案件，經臺灣高等法院臺中分院以93年度上訴字第77
    5號判決判處有期徒刑8月確定；因連續施用第一級毒品案件
    ，經本院以93年度訴字第1330號判決判處有期徒刑9月確定
    ，經送監接續執行，於94年7月20日縮短刑期假釋付保護管
    束出監，又因連續施用第一級毒品案件、施用第二級毒品案
    件，經本院以94年度訴字第1606號判決分別判處有期徒刑1
    年、3月，應執行有期徒刑1年2月確定；因連續施用第一級
    毒品案件，經臺灣臺中地方法院以94年度訴字第3951號判決
    判處有期徒刑10月確定，經與前開假釋撤銷後之殘刑5月5日
    送監接續執行，後上開分別確定之數罪，嗣經臺灣臺中地方
    法院以96年度聲減字第2535號裁定分別減刑為有期徒刑有期
    徒刑6月，如易科罰金，以新臺幣900元折算1日、有期徒刑1
    月15日，如易科罰金，以新臺幣900元折算1日、有期徒刑5
    月，如易科罰金以新臺幣900元折算1日，前二罪應執行有期
    徒刑7月，如易科罰金，以新臺幣900元折算1日確定，並於
    96年11月25日縮刑期滿執行完畢等情，有臺灣彰化地方法院
    檢察署刑案資料查註紀錄表及臺灣高等法院被告前案紀錄表
    各1份附卷可稽，被告於受有期徒刑之執行完畢後，5年內故
    意再犯有期徒刑以上之罪，為累犯，應依刑法第47條第1項
    之規定，加重其刑。爰審酌被告前有施用毒品之不良素行，
    歷經觀察勒戒之執行程序後，仍未能徹底戒絕毒品，顯見其
    意志不堅，惟念其施用毒品乃自戕一己之身體健康，尚未危
    害他人，且犯後坦承犯行，暨其施用毒品之犯罪動機、目的
    、手段及其智識程度、生活狀況等一切情狀，分別量處如主
    文所示之刑，並定其應執行刑。
據上論斷，應依刑事訴訟法第273條之1第1項、第299條第1項前
段，毒品危害防制條例第10條第1項、第23條第2項，刑法第11條
前段、第47條第1項、第51條第5款，判決如主文。
本案經檢察官謝雨青到庭執行職務。
中    華    民    國    97    年    7    月    10    日
                  刑事第七庭  法  官  羅  永  安
以上正本證明與原本無異。
如不服本判決，應於判決送達後10日內，向本院提出上訴書狀，
上訴書狀應「敘述具體上訴理由」，並按他造當事人之人數附繕
本。「切勿逕送上級法院」。
中    華    民    國    97    年    7    月    10    日
                              書記官  魏  嘉  信
附錄本案論罪科刑法條全文：
毒品危害防制條例第10條
施用第一級毒品者，處6月以上5年以下有期徒刑。
施用第二級毒品者，處3年以下有期徒刑。


司法院資訊處製作；財團法人民間司法改革基金會備份。
